臺灣板橋地方法院交通事件裁定　　　　100年度交聲字第207號
原處分機關　交通部公路總局臺北區監理所
異　議　人　李敬賢
即受處分人
上列受處分人因違反道路交通管理處罰條例事件，對於交通部公
路總局臺北區監理所中華民國99年12月14日所為北監自裁字第裁
40-A01XPP233號裁決處分，聲明異議，本院裁定如下：
    主  文
異議駁回。
    理  由
一、原處分意旨略以：異議人即受處分人李敬賢於民國99年7 月
    3 日20時39分許，駕駛車牌號碼9T-5535 號自用小客車，行
    經臺北市○○路○段時，經警認有「汽車駕駛人於行駛道路
    時使用手持式行動電話進行通話」之違規事實，乃與攔停舉
    發，復經原處分機關向原舉發單位查證後，仍認異議人違規
    屬實，遂依道路交通管理處罰條例第31條之1 第1 項之規定
    ，裁處罰鍰新臺幣（下同）3,000 元。
二、異議意旨略以：因異議人當時使用電動刮鬍刀致使警員誤認
    為使用手持式行動電話，而車內置杯架確有電動刮鬍刀，且
    異議人所有行動電話號碼為0928***157，該電話於一小時內
    並未曾通話，可向中華電信調閱當時通聯紀錄，是異議人堅
    決否認事實而拒絕簽名，爰聲明異議，請求撤銷上開處分云
    云。
三、按汽車駕駛人於行駛道路時，使用手持式行動電話進行撥接
    或通話者，處3 千元罰鍰，道路交通管理處罰條例第31條之
    1 第1 項定有明文。查：
(一)、異議人即受處分人李敬賢於99年7 月3 日20時39分許，駕駛
    車牌號碼9T-5535 號自用小客車，行經臺北市○○路○段時
    ，經台北市政府警察局交通警察大隊員警鄒介元以異議人有
    「汽車駕駛人於行駛道路時使用手持式行動電話進行通話」
    之違規事實，攔停後掣單舉發乙節，有臺北市政府警察局99
    年7 月3 日北市警交大字第A01XPP233 號舉發違反道路交通
    管理事件通知單在卷可稽。
(二)、異議人雖執前詞置辯，否認有何交通違規情事，然現場目擊
    證人即臺北市政府警察局交通警察大隊員警鄒介元於本院審
    理中具結後證稱：「（請陳述舉發的過程？提示異議狀，使
    其閱覽（有何意見）？我當時是在執行我們分隊機巡勤務，
    裝備齊全，槍、無線電、警用機車都有，並穿警用反光背心
    ，對方被我攔下來時，我確實有看到他在使用行動電話，當
    時在違規地光線都還有，因為對面的佛具店都還沒有關，我
    攔下來跟告知使用行動電話的違規行為以後，要他出示證件
    ，他出示證件後，我到他自小客車後面核對車號跟證件後，
    再到前面跟他講他的違規行為後，他並沒有跟我講他在使用
    刮鬍刀，我就當場開罰單給他，他也都沒有表示任何意見，
    只跟我說我可以來訴願嗎？我要請他簽收，他也沒有簽收，
    之後就把證件還給他了。所以我就在通知單上記載拒簽拒收
    ，並且告訴他十五日以內到駕籍地監理處所接受裁罰，他車
    就開走了；（對於異議人所稱是使用電動刮鬍刀且車內置杯
    架亦確有電動刮鬍刀，其當時並未使用手機，有何意見？）
    我看到他的時候，他有拿一個東西貼在耳朵，是用左手拿，
    貼在左耳，我從西園路往龍山寺方向看到，我迴轉過來追他
    ，我跟他原本是對向，我看到了這個情形，所以才迴轉過來
    ，而且騎到他旁邊確定他在講行動電話才把他攔下來；（如
    何確認異議人是使用手機? 第一眼是在何處看到? 異議人當
    時是做何事? ）他當時嘴角在動，所以我確定他在使用手機
    。我第一眼是在龍山寺旁的佛具店看到他。當時因為他是對
    向車子，所以我看到他。那裡是雙向二車道，我騎在靠近雙
    黃線的地方，他當時在對向，我和他中間沒有什麼人車隔著
    ；（你與異議人之前是否有認識？有無仇怨？）不認識，沒
    有仇怨；（他的車內到底有無電動刮鬍刀，你有看到嗎？）
    我沒有看到，而且當場他也沒有表明，如果當時他跟我表明
    他在刮鬍子我不會開他罰單，找自己麻煩等語綦詳（見本院
    100 年2 月21日訊問筆錄）；茲證人就其舉發當時所見狀況
    ，詳述係因員警之職務關係，因於騎車上路時，刻意留意週
    遭車輛動向，且係因目擊對向車道之異議人似有汽車駕駛人
    於行駛道路時使用手持式行動電話之情，為求慎重並與確認
    異議人究竟有無上開情事，乃行迴轉至異議人車旁確認異議
    人核有上情，方與攔停舉發，是證人其就所證述目擊異議人
    有汽車駕駛人於行駛道路時使用手持式行動電話之過程，證
    述內容連續完整，且與事理無違，佐以證人就異議人遭舉發
    斯時究竟有無上開交通違規情節，以證人與異議人遭舉發斯
    時之相對位置而言，證人已先後2 次確認異議人究竟有無汽
    車駕駛人於行駛道路時使用手持式行動電話之情，員警亦應
    理無誤判之虞，況苟異議人所稱其實乃使用刮鬍刀而非使用
    行動電話通話云云屬實，則難以理解其何須將刮鬍刀緊貼耳
    朵，併同時有嘴角在動（即講話）之情？參酌異議人苟無汽
    車駕駛人行駛道路使用手持行動電話通話之違規事實，則其
    遭員警當場攔停告以前揭違規事由，當可逕自出示斯時所持
    行動電話與員警檢視有無撥接紀錄，即可立杜爭議，詎異議
    人亦未如此，益徵證人證述應可信實；基上各情，異議人以
    前詞否認有上開交通違規行為，尚難憑採。
(三)、至異議人雖聲請調閱其所使用之行動電話號碼為0928***157
    號之通聯紀錄1 份證明其於舉發當時其所有之上揭電話確無
    通話紀錄，然異議人除上開行動電話門號外，是否尚有其他
    門號？且上開行動電話是否為異議人前開違規時所使用，抑
    或另持有他人之行動電話加以使用，已屬無從查證，然異議
    人於遭舉發當時，確有汽車駕駛人於行駛道路時使用手持式
    行動電話進行通話之違規事實，事證如前，自無從以異議人
    所欲提出之行動電話號碼0928***157號之通聯紀錄單顯示該
    門號於違規當時並無通話記錄，即認證人前開所證不實；從
    而，本件異議人所辯上情，難以遽信而無足取，併此敘明。
四、綜上所述，受處分人即異議人於上述時、地，因有汽車駕駛
    人於行駛道路時使用手持式行動電話進行通話之違規事實，
    既臻明確，則原處分機關引用前開道路交通管理處罰條例第
    31條之1 第1 項規定，裁處異議人罰鍰3,000 元，核無不當
    ，應予維持，本件異議為無理由，應予駁回。
據上論斷，應依道路交通管理處罰條例第87條第2 項，道路交通
事件處理辦法第18條，裁定如主文。
中    華    民    國   100    年    3     月    16    日
                  交通法庭法  官  陳明偉
以上正本證明與原本無異。
如不服本裁定應於送達後5 日內向本院提出抗告狀。
                          書記官  陳玉心
中    華    民    國   100    年    3     月    16    日